# 请教，同一控制下吸收合并双方账务处理的时间是什么

提问人：枫林大道 时间：2017-11-27 22:11:53
请教，同一控制下吸收合并双方账务处理的时间是什么，是股东会决议还是公告，还是其他程序

回答人：chenyiwei
以合并日为账务处理日。合并日的判断标准参考《〈企业会计准则第 20 号——企业合并〉应用指南》第二条。